臺灣新北地方法院民事裁定
111年度消債清字第50號
聲  請  人
即  債務人  許夢宸  

代  理  人  黃匡麒律師
上列當事人聲請消費者債務清理事件，本院裁定如下：
    主  文
聲請人許夢宸自中華民國一一一年八月二十六日上午十時起開始
清算程序。
命司法事務官進行本件清算程序。
    理  由
一、按債權人會議可決更生方案時，應有出席已申報無擔保及無
    優先權債權人過半數之同意，而其所代表之債權額，並應逾
    已申報無擔保及無優先權總債權額之二分之一；法院得將更
    生方案之內容及債務人財產及收入狀況報告書通知債權人，
    命債權人於法院所定期間內以書面確答是否同意該方案，逾
    期不為確答，視為同意；同意及視為同意更生方案之已申報
    無擔保及無優先權債權人過半數，且其所代表之債權額，逾
    已申報無擔保及無優先權總債權額之二分之一時，視為債權
    人會議可決更生方案，消費者債務清理條例（下稱消債條例
    ）第59條第1項、第60條第1項、第2項分別定有明文。次按
    法院裁定開始更生或清算程序後，非經已申報無擔保及無優
    先權債權人全體同意，債務人不得撤回更生或清算之聲請；
    更生方案未依第59條、第60條規定可決時，除有第12條、第
    64條規定情形外，法院應以裁定開始清算程序；債務人有薪
    資、執行業務所得或其他固定收入，依其收入及財產狀況，
    可認更生方案之條件已盡力清償者，法院應以裁定認可更生
    方案，消債條例第12條第1項前段、第61條第1項、第64條第
    1項前段亦有明定。
二、經查：
  ㈠聲請人前向本院具狀聲請更生，經本院以110年度消債更字第
    78號裁定自民國110年6月28日上午10時起開始更生程序，嗣
    經本院司法事務官以110年度司執消債更字第264號進行更生
    程序。而於本件更生程序進行中，聲請人陳報提出以1個月
    為1期，每期清償新臺幣（下同）5,000元，共計6年72期，
    清償總額360,000元之更生方案，經本院司法事務官依消債
    條例第60條第1項規定，定期命債權人以書面確答是否同意
    聲請人所提出之上開更生方案，表決結果為不可決。從而，
    聲請人所提之更生方案既未能依消債條例第59條、第60條規
    定，獲得或視為獲得債權人會議之可決，復無消債條例第12
    條規定撤回更生聲請之情形，是本件應審究者即為聲請人所
    提更生方案是否無消債條例第64條第1項所定得逕行認可更
    生方案之情形，而應予裁定開始清算程序。
  ㈡聲請人主張其身體狀況不佳，目前係於市場打零工，每月收
    入約13,000元；另每月實際負擔之必要生活支出為8,000元
    ，餘額由親友接濟，並提出診斷證明書、收入切結書附卷為
    憑，應堪信為實。是聲請人現已64歲（47年6月生）、且身
    體狀況不佳，並無固定收入，尚須親友救濟，則其能否履行
    更生方案亦非無疑，本院自不得依消債條例第64條第1項逕
    以裁定認可上開更生方案。
三、綜上所述，聲請人所提更生方案既未獲債權人會議可決，且
    無從依消債條例第64條第1項規定得逕行認可之情形，聲請
    人復未表示撤回更生或清算聲請，是本院自應依消債條例第
    61條第1項規定，裁定開始清算程序，並命司法事務官進行
    本件清算程序，爰裁定如主文所示。
中    華    民    國   111    年    8     月    26    日
                  民事第二庭    法　官　楊雅萍
以上正本證明與原本無異。
本裁定不得抗告。
本裁定已於111年8月26日上午10時公告
中　　華　　民　　國　　111 　年　　8 　　月　　26　　日
                                書記官  蘇  泠